臺灣桃園地方法院刑事判決　　　　　　　　　　　　九十二年度訴字第一六七四號
　　公　訴　人　臺灣桃園地方法院檢察署檢察官
　　被　　　告　甲○○　男　三.
右列被告因毒品危害防制條例案件，經檢察官聲請簡易判決處刑（九十二年度毒偵字
第一四一六號）暨移送併辦（九十二年度毒偵字第二七九號、第三八００號），本院
認應改以通當程序審理，判決如左：
    主  文
甲○○連續施用第一級毒品，累犯，處有期徒刑捌月；扣案之注射針筒壹枝沒收、海
洛因零點零肆公克沒收銷燬之。
    事  實
一、甲○○前因施用毒品案件，於八十八年二月三日為本院裁定令入戒治處所施以強
    制戒治，九十年二月十二日強制戒治期滿，為台灣桃園地方法院檢察署檢察官於
    九十年三月十四日以九十年度戒偵字第二四一號處分不起訴確定。又因竊盜案件
    為本院於九十年八月三日判處有期徒刑五月，如易科罰金以參佰元折算壹日，同
    年九月十七日確定，九十一年六月六日易科罰金執行完畢。詎不知悔改，仍基於
    概括犯意，自九十二年四月三十日起至九十二年十一月十七日止，連續多次在住
    處附近友人家中或桃園縣大園鄉○○街十三巷六號五樓等地，施用第一級毒品海
    洛因，嗣先後於九十二年五月一日一時四十分許，在桃園縣大園鄉○○路○段八
    ０九號前；九十二年十一月十八日十一時二十分許，在桃園縣大園鄉○○街十三
    巷六號五樓，為警查獲，並於前述第一次為警查獲時，扣得其所有供注射第一級
    毒品之針筒一枝，第二次為警查獲時，扣得其所有之毒品海洛因（毛重零點三公
    克) 。
二、案經桃園縣政府警察局大園分局報請臺灣桃園地方法院檢察署檢察官偵查後起訴
    暨台北縣政府警察局移送併辦。
    理  由
一、本件被告甲○○所犯係死刑、無期徒刑、最輕本刑為三年以上有期徒刑以外之罪
    ，其於準備程序中就被訴事實為有罪之陳述，經法官告知簡式審判程序之旨，並
    聽取公訴人、被告之意見後，依刑事訴訟法第二百七十三條之一第一項規定，經
    本院合議庭裁定，由受命法官獨任進行簡式審判程序，並為審理判決，合先敘明
    。
二、右開犯罪事實，業據被告於本院審理時坦承不諱，而其於九十二年五月一日為警
    查獲所採尿液送驗結果，呈嗎啡反應，有桃園縣衛生局不法藥物尿液檢定書可稽
    ，其於九十二年十一月十八日為警查獲所扣得之其所有白色粉末，經鑑定結果含
    有海洛因成分，此有法務部調查局九十二年十二十六日調科壹字第０八０００七
    一０七號檢驗通知書各乙紙在卷可稽，堪認其自白與事實相符，是其施用第一級
    毒品之犯行，事證明確，堪以認定。又被告前因施用毒品案件，經本院於八十八
    年二月三日裁定送強制戒治，九十年二月十二日強制戒治期滿，為檢察官以九十
    年戒偵字第二四一號處分不起訴確定，有台灣桃園地方法院檢察署刑案資料查註
    紀錄表、台灣高等法院被告全國前案紀錄表、不起訴處分書各一紙在卷足憑，其
    於五年內，再犯本件施用毒品犯行，自應依法予以論科。
三、按被告行為後，毒品危害防制條例條例已於民國九十二年七月九日修正通過經總
    統發布，並於公布後六月即九十三年一月九日生效施行，依修正施行後（新法）
    之毒品危害防制條例第三十五條第一項第三款、第二項規定：「本條例修正施行
    前繫屬之施用毒品案件，於本條例施行後，適用修正後之規定，並依下列方式處
    理：三、審判中之案件，由法院適用修正後之規定處理之。前項情形，依修正前
    之規定有利於行為人者，適用最有利於行為人之法律」。又修正前同條例第十條
    第一、二項（舊法）規定：「施用第一級毒品者，處六月以上五年以下有期徒刑
    」、「施用第二級毒品者，處三年以下有期徒刑」。修正後之同條例第十條第二
    項規定（新法），仍維持原規定，罪與刑並無變更，因此，依刑法第二條第一項
    但書規定，比較新舊法之結果，並無裁判前之法律（舊法）有利於行為人即被告
    之情形，仍應適用修正後之新法第十條之規定。核被告所為，係犯毒品危害防制
    條例第十條第一項之施用第一級毒品罪。其施用之前、後持有毒品之行為，為施
    用毒品行為所吸收，不另論罪；其先後多次犯行，時間緊接，犯罪構成要件相同
    ，顯係基於概括犯意為之，為連續犯，以一罪論，應依法加重其刑。公訴人請求
    併辦被告九十二年五月二日以後至同年十一月十七日止，多次施用毒品海洛因之
    犯行，因與起訴部分有連續犯裁判上一罪之關係，為起訴效力所及，本院自得審
    酌。又其前曾有如事實欄所述之前案執行紀錄，有台灣桃園地方法院檢察署刑案
    資料查註紀錄表、台灣法院被告全國前案紀錄表各一紙附卷足憑，其於五年內，
    再犯本件有期徒刑以上之罪，依刑法第四十七條，為累犯，應依法遞加重其刑。
    爰審酌被告一再施用毒品，雖經強制戒治仍未戒斷毒癮，其施用為自戕行為，暨
    其犯罪之動機、目的、手段，犯罪時所受之刺激及其品行、生活狀況、智識程度
    為高中畢業、犯罪所生之損害，及犯罪後坦承犯行，態度尚可等一切情狀，量處
    如主文所示之刑，以資懲儆。
四、扣案之射針筒一枝係其所有供犯罪所用之物，依法沒收。另扣案之海洛因粉末零
    點零肆公克（驗後餘重）係第一級毒品，爰依毒品危害防制條例第十八條第一項
    前段規定，諭知沒收銷毀之；至其餘扣案物均非被告所有而各有其主，核與本案
    無關，該等物品，自無庸沒收，併此敘明。
五、據上論斷，依刑事訴訟法第二百七十三條之一第一項、第二百九十九條第一項前
    段，修正後毒品危害防制條例第三十五條第一項第三款、第十條第一項、第十八
    條第一項前段，刑法第十一條前段、第二條第一項前段、第四十七條、第五十六
    、第三十八條第一項第二款，判決如主文。
本案經檢察官古慧珍到庭執行職務。
中      華        民        國    九十三  年    十一    月        十五   日
                                   台灣桃園地方法院刑事第五庭
                                         法  官 潘  政  宏
右正本證明與原本無異。
如不服本判決，應於送達後十日內，以書狀敘明理由，向本院提出上訴狀（應附繕本
），上訴於臺灣高等法院。
                                         書記官 李  佩  玲
中　　　華　　　民　　　國　　九十三　　年　　 十一 　　月　　 十五 　　日
